# 有关损失合同-非常急

提问人：2014annie 时间：2014-09-25 09:38:45
向版主请教：
遇到一个实际的问题：贸易公司签订了远期的大宗商品采购合同，支付了 30 的预付款，尚未交货。但是现在市场价格已经下跌，以期货市场该大宗商品的价格走势可以看到明显的下跌，近期判断会持续下跌。目前没有确定买主，未有任何销售合同，但是在这个时点如 9 月 31 日按照市场价格，该商品的买卖可能有30% 的损失。是否要按照损失合同来判断？是否有准则对价格透明的大宗商品有严格的要求。

回答人：chenyiwei
需关注：该合同是否不可撤销；如果可以撤销，则需要支付多少违约金，以及需支付的违约金与执行合同可能导致的预期损失相比孰高。 虽然此处合同的标的是价格透明的大宗商品，但如果持有该合同的目的是到期进行实物交割，则该合同不属于金融工具，而是按照预付款的采购合同进行会计处理。相应地，此时对亏损合同相关损失的确认和计量同样适用或有事项准则。